【裁判字號】    90,台上,3099
【裁判日期】    900524
【裁判案由】    公共危險
【裁判全文】
最高法院刑事判決                                九十年度台上字第三○九九號
    上  訴  人  甲○○
    選任辯護人  黃慕容律師
右上訴人因公共危險案件，不服台灣高等法院台南分院中華民國八十八年三月十日第
二審判決（八十八年度上訴字第二二五號，起訴案號：台灣台南地方法院檢察署八十
七年度偵字第一一八○六號），提起上訴，本院判決如左：
    主  文
上訴駁回。
    理  由
按刑事訴訟法第三百七十七條規定：上訴於第三審法院，非以判決違背法令為理由，
不得為之。是提起第三審上訴，應以原判決違背法令為理由，係屬法定要件。且必須
依據卷內資料為具體之指摘，並足據以辨認原判決已具備違背法令之形式，始屬相當
。本件原判決維持第一審論處上訴人甲○○放火燒燬他人所有之機車，致生公共危險
罪刑之判決，已明所憑證據及認定理由。並明放火行為，原含有毀損性質，於成
立放火罪時，不另成立刑法第三百五十四條之毀損器物罪，公訴人認上訴人尚涉犯刑
法第三百五十四條之毀損器物罪，容有未洽，因與所犯刑法第一百七十五條第一項之
放火罪，有方法結果之牽連關係，屬裁判上之一罪，不另為無罪之諭知，綦詳。原判
決所為合法之事實認定，俱有卷內證據資料足憑，從形式上觀察，並無違背法令之情
形存在。上訴意旨置原判決上開明確論斷於不顧，就原審已詳加調查及判決理由已說
明之事項，為單純之事實上爭執，指其有證據調查未盡及判決不載理由之違法，核與
法律規定得為第三審上訴理由之違法情形不相適合。至上訴意旨另指原判決理由謂上
訴人一放火行為燒燬二輛機車及一輛腳踏車，以一罪論，惟刑法第五十五條規定係從
一重處斷；第五十六條連續犯始以一罪論，原判決理由非僅恝置不論，且未引用刑法
第五十六條、或第五十五條，難謂無刑事訴訟法第三百七十八條、第三百七十九條第
十四款之違背法令一節。查刑法上之放火罪，其直接被害法益為一般社會之公共安全
，雖私人之財產法益亦同時受其侵害，但以社會之公共安全法益為重，上訴人以一個
放火行為，燒燬二輛機車及一輛腳踏車，仍祇成立一罪，不生牽連犯或連續犯問題，
原判決已於理由內說明，自無上訴意旨所指之違法情形，為此爭執，殊非適法之第三
審上訴理由。綜上說明，應認其上訴為違背法律上之程式，予以駁回。又本件既應為
程序上之上訴駁回判決，上訴人所請宣告緩刑，自無從審酌，併此明。
據上論結，應依刑事訴訟法第三百九十五條前段，判決如主文。
中      華      民      國     九十     年      五      月    二十四    日
                              最高法院刑事第三庭
                                  審判長法官  陳  錫  奎
                                        法官  洪  清  江
                                        法官  李  伯  道
                                        法官  呂  丹  玉
                                        法官  邵  燕  玲
      右正本證明與原本無異
                                              書  記  官
中      華      民      國     九十     年      六      月      一      日


司法院資訊處製作；財團法人民間司法改革基金會備份。
